【裁判字號】    92,交聲,605
【裁判日期】    920721
【裁判案由】    聲明異議
【裁判全文】
臺中地方法院交通事件裁定                        九十二年度交聲字第六五號
     原處分機關     交通部公路總局豐原監理站
     異議人即
     受處分人       甲○○
右列受處分人因違反道路交通管理處罰條例案件，對於交通部公路總局豐原監理站九
十二年五月二十三日所為之裁決（豐監稽違六三字第Ｈ00000000號裁決書）
，聲明異議，本院裁定如左：
    主  文
異議駁回。
    理  由
一、原處分機關略以：異議人即受處分人甲○○所有之車號ＪＹＰ─三一五號重型機
    車，於九十二年四月二十五日十一時三十三分許，在台中縣石岡鄉○○路與萬墩
    巷口前，因駕車行經有燈光號誌管制之交岔路口闖紅燈（北向南）違規，為台中
    縣警察局東勢交通小隊員警當場查獲攔檢舉發，經掣開違規通知單移送本站，受
    處分人依限期提出申訴，該站遂於九十二年五月二十三日以豐監稽違六三字第Ｈ
    00000000號裁決書，裁處罰鍰新台幣一千八百元整，並記違規點數三點
    ，逾期則依裁決書處罰主文規定裁處，於法並無不合等語。
二、本件受處分人甲○○則以：並未闖紅燈，卻被交警指為闖紅燈，警車有攝影存證
    ，請以攝影作為違規依據，以符事實，為此聲明異議云云。
三、按汽車駕駛人，行經有燈光號誌管制之交岔路口闖紅燈者，處新台幣一千八百元
    以上五千四百元以下罰鍰，並記違規點數三點；汽車行駛至交岔路口，其行進、
    轉彎，應遵守燈光號誌，道路交通管理處罰條例第五十三條、第六十三條第一項
    第三款與道路交通安全規則第一百零二條第一項第一款、違反道路交通管理事件
    統一裁罰標準表分別定有明文。又按標誌、標線、號誌之設置目的，在於提供車
    輛駕駛人及行人有關道路路況之警告、禁制、指示等資訊，以便利行旅及促進交
    通安全；號誌係以規定之時間上交互更迭之光色訊號，設置於交岔路口或其他特
    殊地點，用以將道路通行權指定給車輛駕駛人與行人，管制其行止及轉向之交通
    管制設施；車輛面對圓形紅燈表示禁止通行，不得超越停止線或進入路口。道路
    交通標誌、標線、號誌設置規則第二條、第三條及第二百零六條第一項第五款亦
    有明定。經查：本件受處分人其所有之車號ＪＹＰ─三一五號重型機車，於九十
    二年四月二十五日十一時三十三分許，在台中縣石岡鄉○○路與萬墩巷口前，因
    駕車行經有燈光號誌管制之交岔路口闖紅燈（北向南）違規，為台中縣警察局東
    勢交通小隊員警當場查獲攔檢舉發，經掣開違規通知單移送等情，此有前揭舉發
    通知單、裁決書在卷可稽。雖受處分人辯稱：並未闖紅燈，卻被交警指為闖紅燈
    ，警車有攝影存證，請以攝影作為違規依據，以符事實云云。惟經本院審酌卷附
    之相關資料得知，該舉發之員警係於該時、地發現ＪＹＰ─三一五號重型機車駕
    駛人即甲○○闖紅燈，經警鳴笛攔停稽查，依據本條例第五十三條規定當場掣單
    告發之事實，亦有原舉發機關台中縣警察局東勢分局九十二年五月九日東警交字
    第○九一○○四一九二○號函說明一紙在卷可佐，違規之情，堪以認定。另據原
    舉發機關員警即證人劉清安於九十二年七月一日在本院接受訊問時具結證稱：九
    十二年四月二十五日我和小隊長服勤在石岡鄉○○路北往南與萬墩巷口，ＪＹＰ
    ─三一五號重型機車在我前面十公尺處，他闖紅燈，我們鳴笛攔截他，我們有告
    知他違規事項，他有簽收等語。證人劉清安係執勤警員，其立場客觀中立，且其
    與受處分人素不相識，亦無宿怨，苟受處分人無該等違規情事，原舉發員警當無
    設詞攀誣之理，故其所為之證言，應屬真實可信；受處分人雖辯稱未違規，然無
    法提出任何證據供本院參酌，其空言否認有違規之情，不足採信。從而，原處分
    機關據以援引上開規定，裁處罰鍰新台幣一千八百元，並記違規點數三點，逾期
    則依裁決書處罰主文規定處罰，並無不當。本件聲明異議為無理由，應予駁回。
四、據上論斷，應依道路交通管理處罰條例第八十七條第二項，道路交通案件處理辦
    法第十九條，裁定如主文。
中      華      民      國    九十二    年      七      月    二十一    日
                                    臺灣臺中地方法院交通法庭
                                        法  官    許  金  樹
右正本證明與原本無異。
如不服本裁定應於送達後五日內向本院提出抗告狀。
                                        書記官
中      華      民      國    九十二    年      七      月    二十一    日


司法院資訊處製作；財團法人民間司法改革基金會備份。
